臺灣高等法院花蓮分院刑事判決　　　　 94年度上易字第144號
上　訴　人
即　被　告　乙○○
　　　　　　　　　　現羈押於臺灣花蓮看守所
上列上訴人即被告因竊盜案件，不服臺灣花蓮地方法院94年度易
字第45號中華民國94年 8月16日第一審判決（起訴案號：臺灣花
蓮地方法院檢察署93年度核退偵字第 402號），提起上訴，本院
判決如下：
    主  文
上訴駁回。
    事實及理由
一、本案經本院審理結果，認第一審以上訴人即被告（以下簡稱
    被告）乙○○係犯刑法第321條第1項第3、4款之結夥三人以
    上攜帶兇器竊盜罪，而判處被告乙○○有期徒刑九月。認事
    用法及量刑核無不當，應予維持，並引用第一審判決書記載
    之事實、理由及證據。
二、被告乙○○上訴意旨略以：伊只是撿拾路旁之電纜線，並沒
    有偷；伊等想搬但還沒有搬，電纜線還放在路旁云云。惟查
    ：
（一）原審之所以認定被告確有加重竊盜犯行，業據原審本於證
      據作用，於原判決理由中記載甚詳，並無違反證據及經驗
      法則。
（二）又被害人甲○○所有之電纜線遭竊之事實，業據被害人甲
      ○○於警詢中證述在卷；並有贓物認領保管收據、現場圖
      各一份、照片二十八張在卷可參。
（三）而共犯陳文正（通緝中）於警詢中陳稱：當時伊與乙○○
      、饒瑞章三人用車拉起來，再搬到後車廂，是乙○○先看
      到有電纜線；車內查扣工具為彭清賢所有，他交代伊幫他
      保管工具，伊等發現電纜線時是一整捆；4月2日晚上7、8
      點多載饒瑞章回家後，伊再與乙○○返回該處載運電纜線
      等語。其並於偵查中陳稱：我們三人由陳文正開車、乙○
      ○坐後座，饒瑞章坐副駕駛座，我們用車把水溝內電纜線
      拖出來，由乙○○將電纜線鋸成一小段後，饒瑞章與陳文
      正幫忙把切好的電纜線搬上車；去拿電纜線，沒有經過所
      有權人同意等語。
（四）況被告在原審亦自承：「（問：陳文正在警詢稱你們一起
      把電纜線拉起來搬到後車廂，晚上7、8點才載饒瑞章回鳳
      林，有何意見？）我們載饒瑞章回鳳林前，我和陳文正有
      搬一部分電纜線到車上，之後載饒瑞章回家」、「（問：
      你們用什麼工具偷？）鐵鋸子」、「（問：是否看到警察
      巡邏所以離開？）有看到騎機車巡邏才先離開」、「（問
      ：當時電纜線是否已剪下來？）是。有一部分已經放在後
      車廂，一部分留在原地」、「（問：你們載到車上的電纜
      線的數量？）約2百公斤」等語明確。
（五）綜合上情，核被告上訴意旨所稱「伊只是撿拾路旁之電纜
      線，並沒有偷；伊等想搬但還沒有搬，電纜線還放在路旁
      」云云，自非實情。是其上訴為無理由，應予駁回。
據上論斷，應依刑事訴訟法第373條、第368條，判決如主文。
本案經檢察官蔡國禎到庭執行職務。
中　　華　　民　　國　　94　　年　　11　　月　　10　　日
                        審判長法  官  吳鴻章
                              法  官  王紋瑩
                              法  官  林德盛
以上正本證明與原本無異。
本件不得上訴。
                              書記官  劉夢蕾
中　　華　　民　　國　　94　　年　　11　　月　　10　　日
附錄本判決論罪之法律條文：
中華民國刑法第321條第1項第3、4款：
犯竊盜罪而有左列情形之一者，處六月以上、五年以下有期徒刑：
三、攜帶兇器而犯之者。
四、結夥三人以上而犯之者。
